【裁判字號】    98,訴,304
【裁判日期】    980430
【裁判案由】    違反毒品危害防制條例
【裁判全文】
臺灣嘉義地方法院刑事判決               98年度訴字第304號
公  訴  人  臺灣嘉義地方法院檢察署檢察官
被      告  甲○○
上列被告因違反毒品危害防制條例案件，經檢察官提起公訴（98
年度毒偵字第433號），被告於準備程序中就被訴事實為有罪之
陳述，本院合議庭裁定由受命法官改依簡式審判程序審理，判決
如下：
    主  文
甲○○施用第一級毒品，累犯，處有期徒刑捌月。
    犯 罪 事 實
一、甲○○前因施用毒品案件，經臺灣高雄地方法院以92年度毒
    聲字第2902號裁定送觀察、勒戒後，認有繼續施用毒品傾向
    ，而由同院以92年度毒聲字第3552號裁定令入戒治處所施以
    強制戒治，於民國92年12月26日因停止其處分釋放出所，復
    於上開觀察、勒戒、強制戒治執行完畢釋放後5年內，再因
    施用毒品案件，經同院以96年度訴字第494號判決判處有期
    徒刑8月確定，經裁定減刑為有期徒刑4月在案，於96年9月1
    日縮刑期滿執行完畢，詎仍不知悔改，復基於施用第1級毒
    品海洛因之犯意，於98年2月4日晚上某時，在高雄縣大樹鄉
    水安村友人家中，以將海洛因摻入香菸，點燃吸食煙霧方式
    ，施用海洛因1次。嗣經警於98年2月6日中午12時30分許，
    持搜索票至嘉義縣太保市188-23號5樓3甲○○居處內執行搜
    索，復得其同意採集尿液送驗，結果呈嗎啡（海洛因代謝物
    ）陽性反應，而悉上情。
二、案經嘉義縣警察局水上分局報告臺灣嘉義地方法院檢察署檢
    察官偵查起訴。
    理  由
壹、程序事項
    本件於準備程序進行中，被告甲○○就被訴事實為有罪之陳
    述，且所犯係死刑、無期徒刑、最輕本刑為3年以上有期徒
    刑以外之罪，經本院告知簡式審判程序之旨，並聽取檢察官
    及被告之意見後，依刑事訴訟法第273條之1第1項之規定，
    裁定進行簡式審判程序，復依刑事訴訟法第273條之2規定，
    不適用證據提示、交互詰問及傳聞法則有關證據能力限制等
    規定，先予敘明。
貳、實體事項
一、前揭犯罪事實，業據被告於警詢、本院行準備程序及審理時
    坦白承認（見警卷第2至3頁；本院卷第16、23頁），又其於
    98年2月6日下午1時30分許，經警採集尿液送驗，由檢驗單
    位以酵素免疫分析法為初步檢驗，再以氣相層析質譜儀法為
    確認檢驗，結果呈嗎啡（海洛因代謝物）陽性反應乙情，此
    有臺灣檢驗科技股份有限公司濫用藥物實驗室濫用藥物尿液
    檢驗報告、真實姓名對照表（代號：水A09號）、查獲毒品
    案件採尿檢體委外送驗監管記錄表各1份在卷可按（見警卷
    第3至5頁），而以氣相層析質譜儀法作為毒品藥物及其代謝
    產物之定性及定量分析，可排除偽陽性之可能，均堪為補強
    證據，足以擔保被告任意性自白與事實相符。又按毒品危害
    防制條例於92年7月9日修正公布，自93年1月9日施行，其中
    第20條、第23條將施用毒品之刑事處遇程序，區分為「初犯
    」及「5年內再犯」、「5年後再犯」，從其立法意旨及經觀
    察、勒戒或強制戒治是否已足以遮斷其施用毒品之毒癮以觀
    ，倘被告於5年內已再犯，經依法追訴處罰，縱其第3次（或
    第3次以上）再度施用毒品之時間，在初犯經觀察、勒戒或
    強制戒治執行完畢釋放5年以後，已不合於「5年後再犯」之
    規定，且因已於「5年內再犯」，顯見其再犯率甚高，原實
    施觀察、勒戒或強制戒治，已無法收其實效，即應依該條例
    第10條處罰（最高法院95年度臺非字第59號、第65號判決及
    同院97年度第5次刑事庭會議決議意旨可資參照）。查被告
    前因施用毒品案件，經臺灣高雄地方法院裁定送觀察、勒戒
    後，認有繼續施用毒品傾向，由同院裁定令入戒治處所施以
    強制戒治，於92年12月26日因停止其處分釋放出所，復於上
    開觀察、勒戒、強制戒治執行完畢釋放後5年內，再因施用
    毒品案件，經同院以96年度訴字第494號判決判處有期徒刑8
    月確定，此有臺灣高等法院被告前案紀錄表、刑案資料查註
    紀錄表、全國施用毒品案件紀錄表、受觀察勒戒人毒品及前
    科紀錄簡列表各1份附卷足稽，其於觀察、勒戒、強制戒治
    執行完畢釋放後5年內，已因再犯施用毒品案件，為法院追
    訴處罰，雖本次係於其受觀察、勒戒執行完畢釋放5年後再
    犯，揆諸首揭實務見解意旨，仍應依法予以追訴處罰。綜上
    所述，本件事證明確，被告犯行洵堪認定，應依法論科。
二、按海洛因為毒品危害防制條例第2條第2項第1款所定之第1級
    毒品，核被告所為，係犯毒品危害防制條例第10條第1項之
    施用第1級毒品罪，其持有海洛因之低度行為，應為施用之
    高度行為所吸收，不另論罪。又被告前因施用毒品等案件，
    經法院判處罪刑確定，於96年9月1日縮刑期滿執行完畢，詳
    如犯罪事實欄所述，亦有上開被告前案紀錄表乙份存卷為考
    ，其於受徒刑執行完畢，5年以內故意再犯本件有期徒刑以
    上之罪，為累犯，應依刑法第47條第1項規定，加重其刑。
    爰審酌被告高中肄業之智識程度，已因施用毒品經觀察、勒
    戒、強制戒治執行完畢，並經法院判決確定，亦有上揭前案
    紀錄表附卷可據，猶再施用毒品，顯見尚無戒除之決心，施
    用毒品除戕害自身健康外，對社會秩序亦有潛在危害，兼衡
    其於犯後坦承之態度，本次犯罪並未造成他人實害、被告自
    承與祖母、父、母親同住、育有1子、從事捆工工作之家庭
    、經濟等一切情狀，量處如主文所示之刑，以示懲儆。
據上論斷，應依刑事訴訟法第273條之1第1項、第299條第1項前
段，毒品危害防制條例第10條第1項，刑法第11條前段、第47條
第1項，判決如主文。
本案經檢察官陳昱奉到庭執行職務。
中    華    民    國    98    年     4    月    30    日
                  刑事第二庭  法  官  林青怡
以上正本證明與原本無異。
如不服本判決應於收受判決後10日內向本院提出上訴書狀，並應
敘述具體理由；其未敘述上訴理由者，應於上訴期間屆滿後20日
內向本院補提理由書（均須按他造當事人之人數附繕本）「切勿
逕送上級法院」。
中    華    民    國    98    年     4    月    30    日
                              書記官  李佳惠
附錄論罪科刑法條
毒品危害防制條例第10條
施用第一級毒品者，處6月以上5年以下有期徒刑。
施用第二級毒品者，處3年以下有期徒刑。


司法院資訊處製作；財團法人民間司法改革基金會備份。
